【裁判字號】    97,裁,1127
【裁判日期】    970214
【裁判案由】    營業稅
【裁判全文】
最  高  行  政  法  院  裁  定
                                     97年度裁字第01127號
上  訴  人  匯鑫達股份有限公司
代  表  人  甲○○
被 上訴 人  財政部高雄市國稅局
代  表  人  陳金鑑
上列當事人間營業稅事件，上訴人對於中華民國96年7月13日高
雄高等行政法院96年度簡字第139號判決，提起上訴，本院裁定
如下：
    主  文
上訴駁回。
上訴審訴訟費用由上訴人負擔。
    理  由
一、按對於適用簡易程序之裁判提起上訴或抗告，須經本院許可
    ，且該許可以訴訟事件所涉及之法律見解具有原則性者為限
    ，行政訴訟法第235條定有明文。所謂訴訟事件涉及之法律
    見解具有原則性，係指該事件所涉及之法律問題意義重大，
    而有加以闡釋之必要情形而言，如對於行政命令是否牴觸法
    律所為之判斷，或就同類事件所表示之法律見解與其他高等
    行政法院或本院所表示之見解互相牴觸，有由本院統一法律
    上見解或確認其見解之必要情形屬之。本件上訴人對於高等
    行政法院判決上訴，係以：被上訴人以登錄注意事項，只需
    原始資料統一編號符合邏輯即得登錄，而無須理會錯誤資訊
    ，違反民法第1條之習慣或法理等語，為其理由。惟查本件
    原審判決亦已敘明：本件上訴人辦理民國（下同）95年3至4
    月份營業稅申報時，將開立予欣欣水泥企業股份有限公司退
    回作廢之統一發票2紙，銷售額新台幣（下同）331,500元，
    作為進項憑證並申報扣抵銷項稅額，致虛報進項稅額，逃漏
    營業稅16,575元，經被上訴人查獲，核定補徵營業稅16,575
    元，並按所漏稅額處1倍之罰鍰16,500元（計至百元止），
    經核並無不合。而被上訴人職司綜合所得稅、營業稅等國稅
    之稽徵業務，其為辦理營業稅之審核、稽查相關事宜，將納
    稅義務人依法申報之三聯式進項扣抵聯加以登錄建檔，以利
    統一發票銷項及進項憑證相互交查勾稽，乃係處理自己事務
    ，並非管理他人（即上訴人）事務，且其亦無為上訴人管理
    事務之意思，又被上訴人就三聯式進項扣抵聯之登錄，訂定
    有「三聯式進項扣抵聯（VATB）登錄注意事項」第4點規定
    ：「買受人統一編號與封面不符請照原始資料登錄。」亦即
    被上訴人登錄時，如發現買受人統一編號與封面不符之情形
    ，只要原始資料統一編號符合邏輯，即可加以登錄，查上訴
    人辦理95年3至4月份營業稅申報，將上開作廢之統一發票2
    紙，作為進項憑證並申報扣抵銷項稅額，致逃漏營業稅時，
    其違章行為即已構成，縱使被上訴人於登錄建檔時發現異常
    ，未通知上訴人更正，亦不能解免上訴人關於營業稅法上之
    責任等情甚詳。經核上訴人上訴意旨僅係依其個人主觀之見
    解，就原審法院證據取捨，認定事實之職權行使，而指摘原
    判決不當，並無其他涉及法律見解具有原則性，而需由本院
    加以闡釋之必要，上訴人提起上訴，不合前揭規定，不應許
    可，其上訴為不合法，應予駁回。
二、據上論結，本件上訴為不合法，依行政訴訟法第249條第1項
    前段、第104條、民事訴訟法第95條、第78條，裁定如主文
    。
中    華    民    國    97    年    2     月    14    日
                    最高行政法院第一庭
                        審判長法官  鄭  淑  貞
                              法官  鄭  忠  仁
                              法官  吳  明  鴻
                              法官  鄭  小  康
                              法官  帥  嘉  寶
以  上  正  本  證  明  與  原  本  無  異
中    華    民    國    97    年    2     月    15    日
                              書記官  郭  育  玎


司法院資訊處製作；財團法人民間司法改革基金會備份。
